【裁判字號】    98,易,1518
【裁判日期】    980828
【裁判案由】    竊盜
【裁判全文】
臺灣臺中地方法院刑事判決              98年度易字第1518號
公  訴  人  臺灣臺中地方法院檢察署檢察官
被      告  丁○○
上列被告因加重竊盜案件，經檢察官提起公訴（97年度偵字第
28160 號、98年度偵字第4857號），本院進行簡式審判程序，判
決如下：
    主          文
丁○○毀壞安全設備竊盜未遂，累犯，處有期徒刑陸月；又踰越
安全設備竊盜，累犯，處有期徒刑玖月；又毀壞安全設備竊盜，
累犯，處有期徒刑玖月；又踰越安全設備竊盜，累犯，處有期徒
刑玖月。應執行有期徒刑貳年肆月。
    犯罪事實及理由
一、丁○○前因竊盜、毒品案件，分別經法院判處拘役50日、有
    期徒刑6 月確定，與另所犯竊盜等罪所判決並定執行刑確定
    之有期徒刑1 年7 月接續執行，於民國95年9 月20日假釋出
    監，嗣於96年3 月24日假釋期滿未經撤銷假釋以已執行完畢
    論。詎仍不知悔改，竟意圖為自己不法之所有，基於竊盜之
    各別犯意，先後於：
  (一)97年5 月5 日下午5 時30分許前之日間某時（起訴書附表誤
    載為97年5 月7 日0 時許），在臺中縣龍井鄉○○街61巷5
    號，攀爬水塔至該址5 樓戊○○所購之房屋（屬空屋平日無
    人居住），拆下該處大門鎖頭，破壞客廳鐵門門栓，入內翻
    動物品搜尋財物（毀損及侵入住宅部分均未據告訴），惟因
    未找到有價值之財物，遂在該處抽煙（因此留下煙蒂）後即
    行離去，其本次竊盜犯行因而未得逞。
  (二)97年7 月22日上午7 時至8 時間之某時（起訴書附表誤載為
    9 時30分許），在臺中市○區○○街8 之2 號，爬牆至該址
    2 樓甲○○所經營之「何書婷髮廊」，自未上鎖之2 樓窗戶
    入內，竊取甲○○所有之現金新臺幣（下同）2 萬元及數位
    相機1 台，得手後逃逸。
  (三)97年8 月30日凌晨2 時許（起訴書附表誤載為0 時許），在
    臺北縣三重市○○○路250 號，爬牆至該址2 樓乙○○所經
    營之「曼都髮廊」，以腳踹開後方之木門，造成門鎖損壞（
    毀損部分未據告訴），入內竊取乙○○所有之現金約8,000
    元，得手後逃離。丁○○行竊時，在該處留下檳榔渣，且行
    竊過程遭該處所架設之監視器拍下。
  (四)97年9 月2 日上午8 時許（起訴書附表誤載為8 時30分許）
    ，在臺北縣三重市○○○路193 號，爬牆至該址2 樓丙○○
    所經營之「神剪剪燙會館」，自未上鎖之2 樓鐵窗進入後陽
    台，由後門入內，撬開櫃台抽屜，造成鎖頭損壞（毀損部分
    未據告訴），竊取丙○○所有之現金1 萬6,300 元，得手後
    逃逸。丁○○行竊時，在該處抽煙留下煙蒂。
二、上揭犯罪事實，業據被告丁○○於本院審理時坦承不諱，核
    與被害人戊○○、甲○○、乙○○及丙○○於警詢、偵查中
    指述遭竊情節均相符合。而警方在被害人戊○○之房屋、「
    神剪剪燙會館」所採集竊賊留下之煙蒂，以及在「曼都髮廊
    」所採集竊賊留下之檳榔渣，經送鑑定結果，均與被告之
    DNA-STR 型別相同，有內政部警政署刑事警察局97年10月9
    日刑醫字第09701485 69 號鑑驗書、臺北縣政府警察局（起
    訴書附表誤載為內政部警政署刑事警察局）97年11月14日北
    縣警鑑字第0970150777號鑑驗書在卷可稽。此外，復有被害
    人戊○○、甲○○、乙○○失竊現場照片、被告行竊「曼都
    髮廊」時遭監視器拍下之翻拍照片附卷可佐，足見被告自白
    與事實相符。本件事證明確，被告犯行均堪認定。
三、論罪科刑
  (一)按刑法第321 條第1 項第2 款所謂之「其他安全設備」，係
    指門扇、牆垣以外之地上工作物，與門扇牆垣同其性質，並
    具有相類防盜效用之設備而言。窗戶、門鎖均具防盜作用，
    應屬安全設備之一種。而抽屜加鎖，該鎖之性質及作用，與
    門扇、牆垣等不同，尚難認為前開條款所稱之「其他安全設
    備」（司法院 (72) 廳刑一字第163 號函研究意見參照）。
    故核被告前述編號(一)犯行所為，係犯刑法第321 條第2 項、
    第1 項第2 款之毀壞安全設備竊盜未遂罪；前述編號(二)犯行
    所為，係犯刑法第321 條第1 項第2 款之踰越安全設備竊盜
    罪；前述編號(三)犯行所為，係犯刑法第321 條第1 項第2 款
    之毀壞安全設備竊盜罪；前述編號(四)犯行所為，係犯刑法第
    321 條第1 項第2 款之踰越安全設備竊盜罪。本件依卷內臺
    中縣警察局烏日分局現場勘查報告所示，被害人戊○○係於
    97年5 月5 日下午5 時30分許發現遭竊，被告供稱其是在白
    天進入空屋行竊，而卷內並無證據足以證明被告係在日沒後
    日出前之夜間進入行竊，是檢察官指被告此部分行為符合刑
    法第321 條第1 項第1 款之加重要件，尚屬無據。又被害人
    乙○○所經營之「曼都髮廊」屬於營業場所，依照社會常情
    ，並非屬於有人居住之建築物，且卷內並無證據資料顯示該
    處有人居住其內，故檢察官指被告此部分犯行符合刑法第
    321 條第1 項第1 款之加重要件，於法亦有未合，然此僅屬
    加重要件多寡之不同，不生變更起訴法條之問題。另被害人
    戊○○雖於警詢時指稱其失竊作菜刀具，價值200 元，惟被
    告自警詢、偵查迄本院審理中均堅稱在被害人戊○○屋內並
    未竊得財物，觀諸被告既已承認進入被害人戊○○屋內行竊
    之事實，倘其確有竊取刀具，衡情當無刻意否認之必要，且
    被害人戊○○所指遭竊之刀具，價值不高，攜帶不便，一般
    竊賊是否會予以竊取，增添逃跑困難，實屬有疑，況卷內並
    無積極證據足以證明被告確有竊取該刀具得手之事實，自難
    認定被告此部分竊盜犯行已達既遂之程度，檢察官認被告此
    部分犯行屬於既遂，尚有未恰，然既未遂罪名相同，僅行為
    階段有所不同，亦不生變更起訴法條之問題，均併予敘明。
  (二)被告所犯前開4 罪，犯意各別，行為互殊，應予分論併罰。
  (三)被告前因竊盜、毒品案件，分別經法院判處拘役50日、有期
    徒刑6 月確定，與另所犯竊盜等罪所判決並定執行刑確定之
    有期徒刑1 年7 月接續執行，於95年9 月20日假釋出監，嗣
    於96年3 月24日假釋期滿未經撤銷假釋以已執行完畢論，有
    卷附臺灣高等法院被告前案紀錄表可憑。被告於有期徒刑執
    行完畢後5 年內故意再犯本件有期徒刑以上之數罪，均為累
    犯，皆應依法加重其刑。
  (四)被告上述編號(一)犯行，已著手於犯罪行為之實行而不遂，為
    未遂犯，爰依既遂犯之規定減輕其刑，並先加後減之。
  (五)爰審酌被告因犯竊盜罪，業經法院多次判刑確定，其中有部
    分並已執行完畢，有上開前案紀錄表可參，其正值壯年，不
    思悔改努力工作賺取生活所需，竟一再行竊，惡性甚重，被
    害人4 人因其竊盜犯行，損失不輕，被告均未能加以賠償，
    惟念其犯後坦認罪行，態度尚稱良好，暨其犯罪之動機、目
    的、手段等一切情狀，就其上述編號(一)犯行，量處有期徒刑
    6 月，就編號(二)、(三)、(四)犯行，各量處有期徒刑9 月，並定
    其應執行之刑。
據上論斷，應依刑事訴訟法第273之1第1項、第299條第1項前段
，刑法第25條、第321 條第1 項第2 款、第47條第1 項、第51條
第5 款，判決如主文。
中    華    民    國    98    年    8     月    28    日
                  刑事第十庭    法  官  羅智文
上正本證明與原本無異。
如不服本判決，應於送達後十日內向本院提出上訴狀（須附繕
本），上訴於臺灣高等法院臺中分院。
                                書記官  鄭淑英
中    華    民    國    98    年    8     月    28    日
附錄本案論罪科刑法條全文
刑法第321條：
 犯竊盜罪而有左列情形之一者，處六月以上五年以下有期徒刑
：
一、於夜間侵入住宅或有人居住之建築物、船艦，或隱匿其內而
    犯之者。
二、毀越門扇、牆垣或其他安全設備而犯之者。
三、攜帶兇器而犯之者。
四、結夥三人以上而犯之者。
五、乘火災、水災或其他災害之際而犯之者。
六、在車站、埠頭而犯之者。
前項之未遂犯罰之。


司法院資訊處製作；財團法人民間司法改革基金會備份。
